<?xml version='1.0' encoding='utf-8'?>
<verb default="léirigh" disambig="">
  <verbalNoun default="léiriú" />
  <verbalAdjective default="léirithe" />
  <tenseForm default="léirigh" tense="Past" dependency="Indep" person="Base" />
  <tenseForm default="léiríomar" tense="Past" dependency="Indep" person="Pl1" />
  <tenseForm default="léiríodar" tense="Past" dependency="Indep" person="Pl3" />
  <tenseForm default="léiríodh" tense="Past" dependency="Indep" person="Auto" />
  <tenseForm default="léirigh" tense="Past" dependency="Dep" person="Base" />
  <tenseForm default="léiríomar" tense="Past" dependency="Dep" person="Pl1" />
  <tenseForm default="léiríodar" tense="Past" dependency="Dep" person="Pl3" />
  <tenseForm default="léiríodh" tense="Past" dependency="Dep" person="Auto" />
  <tenseForm default="léiríodh" tense="PastCont" dependency="Indep" person="Base" />
  <tenseForm default="léirínn" tense="PastCont" dependency="Indep" person="Sg1" />
  <tenseForm default="léiríteá" tense="PastCont" dependency="Indep" person="Sg2" />
  <tenseForm default="léirímis" tense="PastCont" dependency="Indep" person="Pl1" />
  <tenseForm default="léirídís" tense="PastCont" dependency="Indep" person="Pl3" />
  <tenseForm default="léirítí" tense="PastCont" dependency="Indep" person="Auto" />
  <tenseForm default="léiríodh" tense="PastCont" dependency="Dep" person="Base" />
  <tenseForm default="léirínn" tense="PastCont" dependency="Dep" person="Sg1" />
  <tenseForm default="léiríteá" tense="PastCont" dependency="Dep" person="Sg2" />
  <tenseForm default="léirímis" tense="PastCont" dependency="Dep" person="Pl1" />
  <tenseForm default="léirídís" tense="PastCont" dependency="Dep" person="Pl3" />
  <tenseForm default="léirítí" tense="PastCont" dependency="Dep" person="Auto" />
  <tenseForm default="léiríonn" tense="PresCont" dependency="Indep" person="Base" />
  <tenseForm default="léirím" tense="PresCont" dependency="Indep" person="Sg1" />
  <tenseForm default="léirímid" tense="PresCont" dependency="Indep" person="Pl1" />
  <tenseForm default="léirítear" tense="PresCont" dependency="Indep" person="Auto" />
  <tenseForm default="léiríonn" tense="PresCont" dependency="Dep" person="Base" />
  <tenseForm default="léirím" tense="PresCont" dependency="Dep" person="Sg1" />
  <tenseForm default="léirímid" tense="PresCont" dependency="Dep" person="Pl1" />
  <tenseForm default="léirítear" tense="PresCont" dependency="Dep" person="Auto" />
  <tenseForm default="léireoidh" tense="Fut" dependency="Indep" person="Base" />
  <tenseForm default="léireoimid" tense="Fut" dependency="Indep" person="Pl1" />
  <tenseForm default="léireofar" tense="Fut" dependency="Indep" person="Auto" />
  <tenseForm default="léireoidh" tense="Fut" dependency="Dep" person="Base" />
  <tenseForm default="léireoimid" tense="Fut" dependency="Dep" person="Pl1" />
  <tenseForm default="léireofar" tense="Fut" dependency="Dep" person="Auto" />
  <tenseForm default="léireodh" tense="Cond" dependency="Indep" person="Base" />
  <tenseForm default="léireoinn" tense="Cond" dependency="Indep" person="Sg1" />
  <tenseForm default="léireofá" tense="Cond" dependency="Indep" person="Sg2" />
  <tenseForm default="léireoimis" tense="Cond" dependency="Indep" person="Pl1" />
  <tenseForm default="léireoidís" tense="Cond" dependency="Indep" person="Pl3" />
  <tenseForm default="léireofaí" tense="Cond" dependency="Indep" person="Auto" />
  <tenseForm default="léireodh" tense="Cond" dependency="Dep" person="Base" />
  <tenseForm default="léireoinn" tense="Cond" dependency="Dep" person="Sg1" />
  <tenseForm default="léireofá" tense="Cond" dependency="Dep" person="Sg2" />
  <tenseForm default="léireoimis" tense="Cond" dependency="Dep" person="Pl1" />
  <tenseForm default="léireoidís" tense="Cond" dependency="Dep" person="Pl3" />
  <tenseForm default="léireofaí" tense="Cond" dependency="Dep" person="Auto" />
  <moodForm default="léiríodh" mood="Imper" person="Base" />
  <moodForm default="léirím" mood="Imper" person="Sg1" />
  <moodForm default="léirigh" mood="Imper" person="Sg2" />
  <moodForm default="léirímis" mood="Imper" person="Pl1" />
  <moodForm default="léirígí" mood="Imper" person="Pl2" />
  <moodForm default="léirídís" mood="Imper" person="Pl3" />
  <moodForm default="léirítear" mood="Imper" person="Auto" />
  <moodForm default="léirí" mood="Subj" person="Base" />
  <moodForm default="léirímid" mood="Subj" person="Pl1" />
  <moodForm default="léirítear" mood="Subj" person="Auto" />
</verb>
